【裁判字號】    97,裁,3751
【裁判日期】    970724
【裁判案由】    殯葬管理條例
【裁判全文】
最  高  行  政  法  院  裁  定
                                      97年度裁字第3751號
上  訴  人  甲○○
被 上訴 人  臺中縣政府
代  表  人  乙○○
上列當事人間因殯葬管理條例事件，上訴人對於中華民國97年3
月25日臺中高等行政法院96年度訴字第413號判決，提起上訴，
本院裁定如下：
    主  文
上訴駁回。
上訴審訴訟費用由上訴人負擔。
    理  由
一、按對於高等行政法院判決之上訴，非以其違背法令為理由，
    不得為之，行政訴訟法第242條定有明文。依同法第243條第
    1項規定，判決不適用法規或適用不當者，為違背法令；而
    判決有同條第2項所列各款情形之一者，為當然違背法令。
    是當事人對於高等行政法院判決上訴，如依行政訴訟法第24
    3條第1項規定，以高等行政法院判決有不適用法規或適用不
    當為理由時，其上訴狀或理由書應有具體之指摘，並揭示該
    法規之條項或其內容；若係成文法以外之法則，應揭示該法
    則之旨趣；倘為司法院解釋或本院之判例，則應揭示該判解
    之字號或其內容。如以行政訴訟法第243條第2項所列各款情
    形為理由時，其上訴狀或理由書，應揭示合於該條項各款之
    事實。上訴狀或理由書如未依此項方法表明，或其所表明者
    與上開法條規定不合時，即難認為已對高等行政法院判決之
    違背法令有具體之指摘，其上訴自難認為合法。
二、本件上訴人對於高等行政法院判決上訴，主張：上訴人與訴
    外人賴素美訂立系爭契約之初，並不知訴外人賴素美將系爭
    土地開發為墓地（參臺中地方法院96年度重訴字第7號判決
    ），故上訴人對於違反殯葬管理條例之規定，主觀上並無故
    意，且上訴人亦無從預見，主觀上亦無過失可言，原判決未
    予詳查為判決不備理由之矛盾云云。本院按原判決認上訴人
    未經申請核准，擅自將所有臺中縣潭子鄉○○段789-22地號
    山坡地保育區農牧用地之系爭土地，與訴外人賴素美簽訂土
    地開發銷售契約書，即係開發供人營建墳墓，並非不同意其
    開發墓園、販售墓基，僅是未經申請許可。上訴人與賴素美
    均為違法開發販賣墓基之共同行為人，上訴人為系爭土地所
    有權人，就該土地本有使用、收益及管領之力，其委託賴素
    美使用、管理系爭土地，亦應負合法使用之義務，其將系爭
    土地委託賴素美經營開發，未經申請核准，即擅自供人開挖
    整地、設置墳墓，其違規事證明確，被上訴人以裁處書通知
    上訴人，應立即停止於上開土地上一切開發、興建、營運或
    販售墓基行為，並應於民國96年9月30日前依殯葬管理條例
    規定改善將違規土地上墳墓遷葬恢復原狀或補辦手續，未於
    期限內改善完竣，處新臺幣30萬元以上100萬元以下罰鍰，
    並得連續處罰，訴願決定予以維持，並無不合，業於理由中
    詳予論述，上訴意旨雖以該判決違背法令為由，惟核其上訴
    理由，係就原審取捨證據、認定事實之職權行使，指摘其為
    不當，並就原審已論斷者，泛言未論斷，或就原審所為論斷
    ，泛言其論斷矛盾，而非具體表明合於不適用法規、適用法
    規不當、或行政訴訟法第243條第2項所列各款之情形，難認
    對該判決之如何違背法令已有具體之指摘。依首開規定及說
    明，應認其上訴為不合法。
三、據上論結，本件上訴為不合法。依行政訴訟法第249條第1項
    前段、第104條、民事訴訟法第95條、第78條，裁定如主文
    。
中    華    民    國    97    年    7     月    24    日
                    最高行政法院第五庭
                        審判長法官  劉  鑫  楨
                              法官  王  德  麟
                              法官  黃  淑  玲
                              法官  劉  介  中
                              法官  吳  慧  娟
以  上  正  本  證  明  與  原  本  無  異
中    華    民    國    97    年    7     月    24    日
                              書記官  王  史  民


司法院資訊處製作；財團法人民間司法改革基金會備份。
